【裁判字號】    97,抗,257
【裁判日期】    970731
【裁判案由】    訴訟救助
【裁判全文】
臺灣高等法院臺中分院民事裁定  97年度抗字第257號
抗  告  人  甲○○
相  對  人  臺灣銀行股份有限公司
法定代理人  乙○○
上列抗告人因與相對人臺灣銀行股份有限公司間強制執行事件，
聲請訴訟救助，對於中華民國97年4月30日臺灣苗栗地方法院97
年度執聲字第37號所為裁定提起抗告，本院裁定如下：
    主  文
抗告駁回。
抗告程序費用由抗告人負擔。
    理  由
一、本件抗告意旨略以：相對人強押抗告人所有之不動產聲請強
    制拍賣而分配金額，依法無據，應予全部撤銷而歸還抗告人
    ，稅賦事項、規費與回復、執行、裁判、點交、程序、抗告
    等各項費用，並應由相對人負擔。
二、按提起抗告，應依法繳納裁判費，此為必備之程式；又，抗
    告不合法已經原第一審法院定期間命其補正而未補正者，第
    二審法院得不另定期間命其補正，應以裁定駁回之。民事訴
    訟法第77條之18前段與強制執行法第30條之1、 民事訴訟法
    第495條之1第1項準用同法第444條第2項分別定有明文。 次
    按，駁回訴訟救助聲請之裁定確定前，第一審法院不得以原
    告未據納裁判費為由駁回其訴。民事訴訟法第109條之1亦有
    明文。另，當事人在第二審程序聲請訴訟救助，經第二審法
    院以裁定駁回其聲請者，第二審法院得不待該駁回之裁定確
    定，即以該當事人未繳納裁判費為由駁回其上訴。最高法院
    92年度台抗字第501號裁判要旨可資參照。
三、經查，本件抗告人對原裁定駁回其訴訟救助之聲請，提起抗
    告，未據繳納抗告費用，經原法院於民國（下同）97 年5月
    20日發函通知抗告人於文到 5日內繳納，逾期即駁回其抗告
    之聲請，該函並於同年月23日送達抗告人，有本院卷附送達
    證書可稽。嗣抗告人復向本院聲請對該抗告費用之訴訟救助
    以暫免繳納，本院則於97年7月1日以97年度聲字第58號裁定
    駁回其聲請，而抗告人迄未繳納抗告費用。職是，抗告人聲
    請訴訟救助，既未能盡釋明之責，就本件抗告費用所聲請之
    訴訟救助，亦為本院裁定駁回。揆諸上揭規定與最高法院裁
    判意旨，抗告人提起本件抗告，未據繳納抗告費用，既不合
    程式且於法未合，本院即得不待該駁回之裁定確定，即予駁
    回抗告人之抗告。
四、據上論結，本件抗告為不合法，依民事訴訟法第495條之1第
    1項、第449條第1項、第95條、第78條，裁定如主文。
中    華    民    國    97    年    7     月    31    日
                  民事第二庭    審判長法  官  邱森樟
                                      法  官  蔡秉宸
                                      法  官  翁芳靜
以上正本係照原本作成。
不得再抗告。
                                      書記官  許美惠
中    華    民    國    97    年    8     月    1     日
                                                      Ｍ


司法院資訊處製作；財團法人民間司法改革基金會備份。
